Minutes et répertoires du notaire Jean-Baptiste POISSON, 31 janvier 1814 - 24 juin 1834 (étude XII)
Archives nationales
- Répertoire(s) de Jean-Baptiste POISSON, 15 février 1805 - 8 septembre 1836; MC/RE/XII/13 - MC/RE/XII/18
  - Répertoire. 1824, 22 septembre - 1830, 1er mai, 22 septembre 1824 - 1er mai 1830; MC/RE/XII/17
    - Inventaire après décès de Anne-Marie Rouge, rue de Jouy, n° 4., 8 janvier 1829
      inventaire après décès; Jouy (rue de); Rouge, Anne-Marie
    - Inventaire après décès de Catherine Chevre, épouse de Julien-Léonard Chanson, rue des Grands Augustins, n° 10., 20 janvier 1829
      20 octobre 1829, liquidation.
      inventaire après décès; Grands-Augustins (quai des); Chevre, Catherine; Chanson, Julien-Léonard
    - Inventaire après déclaration d'absence de Joseph-Louis Thomassin, parti en 1812 pour la Russie, rue des Noyers, n° 25., 20 janvier 1829
      inventaire; Noyers (rue des); Russie; Thomassin, Joseph-Louis
    - Inventaire après décès de Edme-Charles-Jacques-Chrisogone Vermillet, rue et île Saint-Louis, n° 74., 3 février 1829
      13 juillet 1831, procès-verbal d'arrêté de liquidation et partage de la succession de Jacques-Chrysogone Vermillet. Philippine-Rosalie Grevin, sa veuve, rue Vieille du Temple, n° 2, RE/XII/18.
      inventaire après décès; Saint-Louis (rue); Vieille-du-Temple (rue); Vermillet, Edme-Charles-Jacques-Chrisogone; Grevin, Philippine-Rosalie
    - Inventaire après décès de Anne-Elisabeth Hiard, rue Hautefeuille, n° 13, épouse de Nicolas-Emmanuel Pairou, rue de la Vieille Bouclerie, n° 19., 6 février 1829
      inventaire après décès; Hautefeuille (rue); Vieille-Boucherie (rue de la); Hiard, Anne-Elisabeth; Pairou, Nicolas-Emmanuel
    - Inventaire après décès de Marie-Rose Gurber, veuve de Maximilien-Joseph Cassanéa de Mondonville., 17 février 1829
      inventaire après décès; Gurber, Marie-Rose; Cassanéa de Mondonville, Maximilien-Joseph
    - Inventaire après décès de Marie-Victoire-Désirée Daube, épouse de Jacques Mouroux, rue des Fossés Saint-Marcel, n° 35., 4 mars 1829
      7 mars 1829, dépôt du testament.
      inventaire après décès; Fossés-Saint-Marcel (rue des); Daube, Marie-Victoire-Désirée; Mouroux, Jacques
    - Inventaire après décès de Hugues-Jean Guérot, à Belleville, rue de Charonne, n° 7., 11 mars 1829
      inventaire après décès; Belleville (ancienne commune); Charonne (rue de); Guérot, Hugues-Jean
    - Inventaire après décès de Pierre-Jacques-Julien Mondher, rue de la Mortellerie, n° 109., 9 avril 1829
      14 mai 1829, compte.
      inventaire après décès; Mortellerie (rue de la); Mondher, Pierre-Jacques-Julien
    - Inventaire après décès de Charles-Antoine vicomte de Clugny, boulevard des Trois Couronnes, n° 17, à Belleville., 4 mai 1829
      19 décembre 1829, partage.
      inventaire après décès; Belleville (ancienne commune); Trois-Couronnes (boulevard des); Clugny, Charles-Antoine de
    - Inventaire après décès de demoiselle Papillon, boulevard Saint-Antoine, n° 75., 21 mai 1829
      inventaire après décès; Saint-Antoine (boulevard); Papillon, Melle
    - Inventaire après décès de Marie-Anne-Michelle Ledemoiseau, épouse de Jean Launay, rue Regratière, n° 14., 8 juin 1829
      inventaire après décès; Le-Regrattier (rue); Ledemoiseau, Marie-Anne-Michelle; Launay, Jean
    - Inventaire après décès de Jean-Romain Etienne., 9 juin 1829
      4 août 1829, partage de la succession.
      inventaire après décès; Etienne, Jean-Romain
    - Inventaire après décès de Catherine Bongars ou Bougare, veuve de Jacques-Nicolas Tarlé, rue Neuve d'Orléans Saint-Marcel, n° 9., 22 juin 1829
      21 septembre 1829, liquidation et partage de la succession.
      inventaire après décès; Neuve-d'Orléans (rue); Bongars, Catherine; Tarlé, Jacques-Nicolas; Bougare, Catherine
    - Inventaire après décès de Adèle-Marie-Charlotte-Marguerite Duhoux de Vioménil, épouse de Guillaume-Claude-François-Jean Delatour du Pin Montauban, rue de Sèvres, n° 83., 23 juin 1829
      11 mars 1830, liquidation de la succession.
      inventaire après décès; Sèvres (rue de); Duhoux de Vioménil, Adèle-Marie-Charlotte-Marguerite; Delatour du Pin Montauban, Guillaume-Claude-François-Jean
    - Inventaire après décès de Grégoire-Ferdinand Mauroy, impasse Saint-Dominique, n° 4. A la requête de Marie-Michelle-Elisabeth Gallien, sa veuve., 17 juillet 1829
      11 juillet 1829, dépôt du testament. 30 novembre 1829, liquidation et partage.
      inventaire après décès; Saint-Dominique (cul-de-sac); Mauroy, Grégoire-Ferdinand; Gallien, Marie-Michelle-Elisabeth
    - Inventaire après décès de Ursule-Thérèse Leroux, veuve de Jacques-François Leveville, quai des Ormes, n° 44., 22 juillet 1829
      inventaire après décès; Ormes (quai des); Leroux, Ursule-Thérèse; Leveville, Jacques-François
    - Inventaire après interdiction de Christophe-Simon Petit, rue et hôtel Bretonvilliers, île Saint-Louis., 26 septembre 1829
      inventaire; Bretonvilliers (rue de); Petit, Christophe-Simon
    - Inventaire après décès de Gabriel Gauny, quai Bourbon, n° 39., 26 septembre 1829
      inventaire après décès; Bourbon (quai de); Gauny, Gabriel
    - Inventaire après décès de Claude-Jean Besselièvre, rue de Grammont, n° 10., 28 septembre 1829
      inventaire après décès; Gramont (rue de); Besselièvre, Claude-Jean
    - Inventaire après décès de Anne Lamand, veuve de Londex, rue de l'Université, n° 60., 6 octobre 1829
      16 juillet 1829, dépôt de testament de Marie-Suzanne Loreau Lamand, veuve Londex, rue Beauregard, n° 26.
      inventaire après décès; Beauregard (rue); Université (rue de l'); Lamand, Anne; Londex,; Loreau Lamand, Marie-Suzanne
    - Inventaire après décès de Jean-Jacques Bourdon, rue Saint-Jacques des Noyers, n° 51., 26 octobre 1829
      inventaire après décès; Saint-Jacques-la-Boucherie (rue); Bourdon, Jean-Jacques
    - Inventaire après décès de Louise-Nicole Collet, rue de la Huchette, n° 21., 14 novembre 1829
      inventaire après décès; Huchette (rue de la); Collet, Louise-Nicole
    - Inventaire après décès de Augustine-Eléonore Saint-James, épouse de Sébastien Fressin., 25 novembre 1829
      inventaire après décès; Saint-James, Augustine-Eléonore; Fressin, Sébastien
    - Inventaire après décès de Louis-Nicolas Vauquelin, au jardin du roi., 2 décembre 1829
      20 novembre 1829, dépôt de testament. 18 décembre 1829, dépôt de pièces concernant la succession.
      inventaire après décès; Jardin-du-Roi (rue du); Vauquelin, Louis-Nicolas
    - Inventaire après décès de Claude Nicolas, rue du Monceau Saint-Gervais, n° 11., 9 décembre 1829
      inventaire après décès; Monceau-Saint-Gervais (rue du); Nicolas, Claude
    - Inventaire après décès de Jean-Georges Sauerbeck, rue Saint-Merri, n° 45., 22 décembre 1829
      inventaire après décès; Saint-Merri (rue); Sauerbeck, Jean-Georges
    - Inventaire après décès de Jacques Louvet, rue des Bernardins, n° 16., 7 janvier 1830
      inventaire après décès; Bernardins (rue des); Louvet, Jacques
    - Inventaire après décès de Charles-Domice Labonde, rue de Bretagne, n° 20., 12 janvier 1830
      18 octobre 1830, procès-verbal d'enchères d'un fonds de commerce de charcutier à la requête de Elisabeth-Joséphine Gerbaud, veuve de Charles-Domice Labonde, RE/XII/18.
      inventaire après décès; Bretagne (rue de); Labonde, Charles-Domice; Gerbaud, Elisabeth-Joséphine; charcutier
    - Inventaire après décès de Félicité Burgat, épouse de Jean-François Bardout, rue de la Femme Sans Tête, n° 8., 14 janvier 1830
      inventaire après décès; Femme-sans-Tête (rue de la); Burgat, Félicité; Bardout, Jean-François
    - Inventaire après décès de Barrois, quai Bourbon, n° 21., 8 février 1830
      inventaire après décès; Bourbon (quai de); Barrois, M.
    - Inventaire après décès de Jean-Edouard Bertrand, quai de Béthune, n° 22., 22 février 1830
      inventaire après décès; Béthune (quai de); Bertrand, Jean-Edouard
    - Inventaire après décès de Gaston-Pierre-Marc de Lévis à l'Elysée Bourbon. 13 mars 1830, continuation de l'inventaire du duc de Lévis à Champs (Seine-et-Marne)., 22 février 1830 - 30 novembre 1832
      6 novembre 1830, continuation d'inventaire à la requête de Gaston-François-Christophe-Victor de Levis de Ventadour, rue de Grenelle Saint-Germain, n° 49. 27 mai 1831, cahier de charges à la requête de Gaston-François-Christophe-Victor de Levis de Ventadour et de Marie-Catherine-Amanda d'Aubusson de La Feuillade et adjudication de terres et bois à Champs et Emerainville, RE/XII/18.
      inventaire après décès; cahier des charges; Champs-sur-Marne (Seine-et-Marne); Emerainville (Seine-et-Marne); Grenelle (rue de); Lévis, Gaston-Pierre-Marc de; Levis de Ventadour, Gaston-François-Christophe-Victor; Aubusson de La Feuillade, Marie-Catherine-Amanda d'
    - Inventaire après décès de François-Marie Aynard, rue Hauteville, n° 18., 18 mars 1830
      inventaire après décès; Hauteville (rue d'); Aynard, François-Marie
    - Inventaire après décès de Hugues Farjat, rue Guillaume, n° 6., 24 mars 1830
      28 février 1831, procès-verbal d'arrêté de liquidation, RE/XII/18.
      inventaire après décès; Guillaume (rue); Farjat, Hugues
    - Inventaire après décès de Madeleine-Suzanne Chevalier, épouse de Henri-Hippolyte Lambert, rue Saint-Lazare, n° 124., 2 avril 1830
      inventaire après décès; Saint-Lazare (rue); Chevalier, Madeleine-Suzanne; Lambert, Henri-Hippolyte
    - Inventaire après décès de Jean-Baptiste Turmeau. A la requête de Angelina Monier de La Croix, rue Montmartre, n°s 62 et 124, et rue du Luxembourg, n° 13., 12 avril 1830
      inventaire après décès; Luxembourg (rue du); Montmartre (rue); Turmeau, Jean-Baptiste; Monier de La Croix, Angelina
  - Répertoire. 1830, 1er mai - 1836, 8 septembre, 1er mai 1830 - 8 septembre 1836; MC/RE/XII/18
    Répertoire des notaires Jean-Baptiste Poisson (1er mai 1830-24 juin 1834), Louis-François Viefville (25 juin 1834-8 septembre 1836).
    - Inventaire après décès de Julie-Louise-Marguerite de Marcenay, veuve de François-Pascal Hue., 4 juin 1830
      MC/RE/XII/18
      Date de création de la notice: 2009
      inventaire après décès; Marcenay, Julie-Louise-Marguerite de; Hue, François-Pascal
    - Inventaire après décès de Catherine-Eléonore Verneaux, épouse de Charles-Stanislas Quatresolz de Marolles, divorcée d'avec Barthélemy-Louis Delagarde, à Versailles, rue Champ La Garde, n° 4., 5 juin 1830
      inventaire après décès; Versailles (Yvelines); Verneaux, Catherine-Eléonore; Quatresolz de Marolles, Charles-Stanislas; Delagarde, Barthélemy-Louis
    - Inventaire après décès de Geneviève Laboistette veuve de Louis-Mathurin Meunié., 19 juin 1830
      inventaire après décès; Laboistette, Geneviève; Meunié, Louis-Mathurin
    - Inventaire après décès de Marie-Constance Guerrier à la requête de Thomas Geffroy, rue et île Saint-Louis, n° 21., 5 juillet 1830
      inventaire après décès; Saint-Louis (rue); Guerrier, Marie-Constance; Geffroy, Thomas
    - Inventaire après décès de Marie-Catherine Laval, épouse de Nicolas Aubert, marchand de vins, rue Guillaume, n° 6., 19 juillet 1830
      3 mai 1839, état de situation de la fortune des mineurs Aubert, RE/XII/19.
      inventaire après décès; Guillaume (rue); Laval, Marie-Catherine; Aubert, Nicolas; commerçant
    - Inventaire après décès de Nicolas-Augustin Deheille. A la requête de Geneviève Beaupère, sa veuve, rue des Barres, n° 4., 24 août 1830
      9 mars 1831, procès-verbal d'ouverture de liquidation.
      inventaire après décès; Barres (rue des); Deheille, Nicolas-Augustin; Beaupère, Geneviève
    - Inventaire après décès de Henriette-Catherine James, épouse de Claude-François Fournier, rue du Faubourg Saint-Antoine, n° 75., 16 septembre 1830
      inventaire après décès; Faubourg-Saint-Antoine (rue du); James, Henriette-Catherine; Fournier, Claude-François
    - Inventaire après décès de Anne-Zoé Guenard, veuve de Claude-Jean Besselièvre., 18 septembre 1830
      inventaire après décès; Guenard, Anne-Zoé; Besselièvre, Claude-Jean
    - Inventaire après décès de Rosine-Lucie Leroux, veuve de Jean-Jacques-Amédée Ramus, rue du Faubourg Saint-Denis, n° 14. (Me Poisson subst. Me Lambert)., 13 octobre 1830
      inventaire après décès; Faubourg-Saint-Denis (rue du); Leroux, Rosine-Lucie; Ramus, Jean-Jacques-Amédée
    - Inventaire après décès de Jean Rigal. A la requête de Jacques Rigal, à Neuféglize, en présence de Jean Vigouroux., 19 novembre 1830
      inventaire après décès; Rigal, Jean; Rigal, Jacques; Vigouroux, Jean
    - Inventaire après décès de Claude Labory. A la requête de Denise-Noë Charmont, sa veuve, rue de Charenton, n° 87., 4 décembre 1830
      inventaire après décès; Charenton (rue de); Labory, Claude; Charmont, Denise-Noë
    - Inventaire après décès de Françoise Tacherat, veuve de Jean-Simon Myette., 11 décembre 1830
      inventaire après décès; Tacherat, Françoise; Myette, Jean-Simon
    - Inventaire après décès de Catherine-Madeleine Guillyn, veuve de Claude-Marin Saugrain., 4 janvier 1831
      24 décembre 1830, dépôt du testament. 16 avril 1831, liquidation et partage de la succession.
      inventaire après décès; Guillyn, Catherine-Madeleine; Saugrain, Claude-Marin
    - Inventaire après décès de Marie-Constance Ratieville, veuve de Jean-Frédéric-Charles Bachmann., 26 janvier 1831
      15 janvier 1831, dépôt du testament. 18 janvier 1831, notoriété après décès. 4 avril 1831, dépôt de notoriété.
      inventaire après décès; Ratieville, Marie-Constance; Bachmann, Jean-Frédéric-Charles
    - Inventaire après décès de Jacques-Hubert Lafosse,ancien libraire, rue Saint-Antoine, n° 64.. A la requête de Louis-Antoine Abry, imprimeur, rue de l'Arbre Sec, n° 15, etc., 7 février 1831
      30 mars 1831, liquidation de la succession.
      inventaire après décès; Arbre-Sec (rue de l'); Saint-Antoine (rue); Lafosse, Jacques-Hubert; Abry, Louis-Antoine; imprimeur; libraire
    - Inventaire après décès de Adélaïde-Françoise Varnier, épouse de Pierre-Henry Budlot, rue de Grenelle Saint-Germain, n° 49., 12 février 1831
      22 novembre 1831, liquidation de la succession.
      inventaire après décès; Grenelle (rue de); Varnier, Adélaïde-Françoise; Budlot, Pierre-Henri
    - Inventaire après décès de Louise-Victoire Mardot, veuve de Pierre-Denis Merlieux., 16 février 1831
      20 avril 1831, liquidation de la succession.
      inventaire après décès; Mardot, Louise-Victoire; Merlieux, Pierre-Denis
    - Inventaire après décès de Jean Blanchard. A la requête de Marie-Thérèse-Jeanne Doignie, sa veuve, barrière de Charenton., 21 février 1831
      inventaire après décès; Charenton (barrière de); Blanchard, Jean; Doignie, Marie-Thérèse-Jeanne
    - Inventaire après décès de Anne-Rosalie-Françoise Laumond, épouse de Jean-François-Claude Legros, boulevard des Italiens, n° 65., 24 février 1831
      inventaire après décès; Italiens (boulevard des); Laumond, Anne-Rosalie-Françoise; Legros, Jean-François-Claude
    - Inventaire et récolement d'inventaire après décès de Christophe-Simon Petit. A la requête de Marie-Angélique Edouard, sa veuve, rue de Bretonvilliers, n° 2., 28 février 1831
      29 décembre 1832, liquidation et décharge.
      inventaire après décès; liquidation; décharge; Bretonvilliers (rue de); Petit, Christophe-Simon; Edouard, Marie-Angélique
    - Inventaire après décès de Marguerite Brion.
      inventaire après décès; Brion, Marguerite
    - Inventaire après décès de Jean Quicroit. A la requête de Marie-Reine Callabre, sa veuve, rue Regratière, n° 2., 8 avril 1831
      29 octobre 1832, liquidation.
      inventaire après décès; liquidation; Le-Regrattier (rue); Quicroit, Jean; Callabre, Marie-Reine
    - Inventaire après décès de Radegonde-Adélaïde Barreau Girac, veuve de Toussaint-Florian Dumerdy marquis Du Catuelan., 11 avril 1831
      inventaire après décès; Barreau Girac, Radegonde-Adélaïde; Dumerdy Du Catuelan, Toussaint-Florian
    - Inventaire après décès de Bernarde Bocquin, épouse de François Moreau, rue des Gobelins, n° 8., 7 mai 1831
      inventaire après décès; Gobelins (rue des); Bocquin, Bernarde; Moreau, François
    - Inventaire après décès de Jacques Chardin., 13 juin 1831
      24 mai 1832, liquidation.
      inventaire après décès; liquidation; Chardin, Jacques
    - Inventaire après décès de Antoine Perreau, quai Bourbon, n° 43. A la requête de Elisabeth-Agathe Feuchère, sa veuve., 30 juin 1831
      15 juin 1831, dépôt du testament. 27 août 1831, liquidation, Elisabeth Feuchère sa veuve, rue des Bernardins, n° 9. 17 septembre 1831, donation.
      inventaire après décès; Bernardins (rue des); Bourbon (quai de); Perreau, Antoine; Feuchère, Elisabeth-Agathe
    - Inventaire après décès de Pierre Sevestre. A la requête de Marie-Jeanne Chevery, sa veuve, rue des Anglaises, n° 7., 4 juillet 1831
      1er février 1836, liquidation.
      inventaire après décès; liquidation; Anglaises (rue des); Sevestre, Pierre; Chevery, Marie-Jeanne
    - Inventaire après décès de Louis-Charles Legras., 25 juillet 1831
      26 juillet 1831, dépôt du testament.
      inventaire après décès; Legras, Louis-Charles
    - Inventaire après décès de Pierre Boucher, rue de Vaugirard, n° 32. A la requête de Virgine Henry, sa veuve., 26 août 1831
      inventaire après décès; Vaugirard (rue de); Boucher, Pierre; Henry, Virginie
    - Inventaire après décès de Rosalie-Denise Fromentin, épouse de Sébastien-Noël Crouin, rue de Bellièvre., 26 août 1831
      inventaire après décès; Bellièvre (rue de); Fromentin, Rosalie-Denise; Crouin, Sébastien-Noël
    - Inventaire après décès de Antoinette-Catherine Maussion de Candé, épouse de Michel-Louis-François Huerne de Pommeuse, rue des Beaux Arts, n° 12., 5 septembre 1831
      13 février 1832, liquidation.
      inventaire après décès; Beaux-Arts (rue des); Maussion de Candé, Antoinette-Catherine; Huerne de Pommeuse, Michel-Louis-François
    - Inventaire après décès de Benoist Thomas, place Royale, n° 23., 16 septembre 1831
      22 septembre 1831, dépôt du testament olographe. 7 novembre 1834, liquidation. 4 juillet 1836, procès-verbal (déposé au greffe).
      inventaire après décès; dépôt de pièces; testament; liquidation; procès-verbal; Royale (place); Thomas, Benoît
    - Inventaire après décès de Elisabeth-Joséphine Gerbaud, veuve de Charles-Domice Labonde., 3 octobre 1831
      5 novembre 1831, dépôt du testament olographe. 4 janvier 1832, liquidation et partage. 10 janvier 1832, notoriété.
      inventaire après décès; Gerbaud, Elisabeth-Joséphine; Labonde, Charles-Domice
    - Inventaire après décès de Pierre Holdrinet. A la requête de Jacques-Séraphin Lanquetin, quai de Béthune, n° 22., 4 octobre 1831
      inventaire après décès; Béthune (quai de); Holdrinet, Pierre; Lanquetin, Jacques-Séraphin
    - Inventaire après décès de Victoire Lavé, épouse de Jacques-Marie Besson, négociant, place Royale, n° 2, décédée le 12 octobre 1831., 5 octobre 1831
      inventaire après décès; Royale (place); Lavé, Victoire; Besson, Jacques-Marie; négociant
    - Inventaire à la requête de Marie-Pauline-Thérèse Trouvé, veuve de Jean-Jacques Dédault., 15 octobre 1831
      inventaire après décès; Dédault, Jean-Jacques; Trouvé, Marie-Pauline-Thérèse
    - Inventaire après décès de Godard-Romain Huard. A la requête de Madeleine-Nathalie Quillebeuf, à Saint-Lô., 24 novembre 1831
      inventaire après décès; Saint-Lô (Manche); Huard, Godard-Romain; Quillebeuf, Madeleine-Nathalie
    - Inventaire après décès de Charles-Etienne Petit. A la requête de Marie-Angélique-Denise Petit, sa veuve, épouse de Jean-Alexandre Manasse, rue Saint-Antoine, n° 168., 16 décembre 1831
      inventaire après décès; Saint-Antoine (rue); Petit, Charles-Etienne; Petit, Marie-Angélique-Denise; Manasse, Jean-Alexandre
    - Inventaire après décès de Reine Dutordoir, épouse de Nicolas Morviller, rue Saint-Louis, n° 66., 2 mars 1832
      inventaire après décès; Saint-Louis (rue); Dutordoir, Reine; Morviller, Nicolas
    - Contrat de mariage entre Alfred-Armand-Louis-Marie Velpeau, rue Christine, n° 9, et Marie-Adélaïde Quesneville, rue du Colombier, n° 23., 3 mars 1832
      contrat de mariage; Christine (rue); Colombier (rue du); Quesneville, Marie Adélaïde; Velpeau, Alfred Armand Louis Marie (1795-1867); chirurgien
    - Inventaire après décès de Marie-Philippine-Clotilde Lemarchant épouse de Pierre-André Ollivier., 3 mars 1832
      5 novembre 1834, liquidation.
      inventaire après décès; liquidation; Lemarchant, Marie-Philippine-Clotilde; Ollivier, Pierre-André
    - Inventaire après décès de Nicolas Morisot, rue et île Saint-Louis, n° 63., 9 avril 1832
      inventaire après décès; Saint-Louis (rue); Morisot, Nicolas
    - Inventaire après décès de Jean-Henri Herault. A la requête de Marie-Rosalie Papion, sa veuve, rue Poultier, n° 12., 25 avril 1832
      inventaire après décès; Poulletier (rue); Herault, Jean-Henri; Papion, Marie-Rosalie
    - Inventaire après décès de Marie-Catherine Letayeux, épouse de Pierre-Louis-Maurice Bouquet, quai des Ormes, n° 56., 26 avril 1832
      6 novembre 1832, liquidation.
      inventaire après décès; liquidation; Ormes (quai des); Letayeux, Marie-Catherine; Bouquet, Pierre-Louis-Maurice
    - Inventaire après décès de Jean-Baptiste-Marie Chauchefoin et de Marie-Louise-Catherine Bouquet, son épouse., 27 avril 1832
      6 novembre 1832, état des successions.
      inventaire après décès; Chauchefoin, Jean-Baptiste-Marie; Bouquet, Marie-Louise-Catherine
    - Inventaire après décès de Jean-Joseph Meslin., 3 mai 1832
      inventaire après décès; Meslin, Jean-Joseph
    - Inventaire après décès de Marie-Félicité Raince, veuve de Louis-Auguste Legras., 4 mai 1832
      Le même jour, dépôt du testament olographe. 16 août 1832, liquidation.
      inventaire après décès; Raince, Marie-Félicité; Legras, Louis-Auguste
    - Inventaire après décès de Louise-Amable Caradeux, veuve de Charles Boissonnière de Mornay, rue Neuve des Mathurins, n° 31., 7 mai 1832
      14 avril 1832, testament. 10 juillet 1833, liquidation transactionnelle.
      inventaire après décès; testament; liquidation; Neuve-des-Mathurins (rue); Caradeux, Louise-Amable; Boissonnière de Mornay, Charles
    - Inventaire après décès de Pierre-Marat Kromenaker, et de Marie-Jeanne Gauvard, son épouse, quai de Béthune, n° 28., 9 mai 1832
      inventaire après décès; Béthune (quai de); Kromenaker, Pierre-Marat; Gauvard, Marie-Jeanne
    - Inventaire après décès de Louis Bataille. A la requête de Marie Saidy ou Faidy, sa veuve, rue des Fossés du Temple, n° 22., 10 mai 1832
      26 juin 1834, partage transactionnel.
      inventaire après décès; Fossés-du-Temple (rue des); Bataille, Louis; Saidy, Marie; Faidy, Marie
    - Inventaire après décès de Florence Durieu et de Jean-Joseph Mahy., 11 mai 1832
      inventaire après décès; Durieu, Florence; Mahy, Jean-Joseph
    - Inventaire après décès de François Philippon. A la requête de Jeanne Lubineau, sa veuve., 17 mai 1832
      17 octobre 1836, liquidation de la communauté entre François Philipon et sa veuve Jeanne Lubineau, rue Saint-Jacques, n° 205. 27 décembre 1837, dépôt du testament de sa veuve. 4 janvier 1838, notoriété après décès de sa veuve, RE/XII/19.
      inventaire après décès; liquidation; dépôt de pièces; testament; notoriété; Saint-Jacques (rue); Philippon, François; Lubineau, Jeanne; Philipon, François
    - Inventaire après décès de Anne-Gabrielle-Françoise Gimard, épouse de Claude-Etienne Bouvier, rue de la Limasse, n° 7., 19 mai 1832
      inventaire après décès; Limace (rue de la); Gimard, Anne-Gabrielle-Françoise; Bouvier, Claude-Etienne
    - Inventaire après décès de Louis-François Dourdoigne, et de Marie-Catherine-Agnès-Simonne Trouson, veuve de René Dourdoigne., 25 mai 1832
      30 juillet 1832, liquidation.
      inventaire après décès; Dourdoigne, Louis-François; Trouson, Catherine-Agnès-Simonne; Dourdoigne, René